【裁判字號】    91,易,1221
【裁判日期】    920227
【裁判案由】    賭博
【裁判全文】
臺灣臺南地方法院刑事判決                        九十一年度易字第一二二一號
    公  訴  人  臺灣台南地方法院檢察署檢察官
    被      告  己○○
    選任辯護人  賴鴻鳴律師
                黃俊達律師
                莊信泰律師
右列被告因賭博案件，經檢察官提起公訴（九十一年度偵字第六二二０號），本院判
決如左：
    主  文
己○○無罪。
    事  實
一、公訴意旨略以：被告己○○與庚○○（業已審結）共同基於常業賭博之犯意聯絡
    ，由被告庚○○自民國九十一年五月十六日起至同年六月十二日止，在台南市○○路○段一七七號公眾得出入之場所，經營「鈦田電子遊戲場」，擺設電動賭博
    機具柏青哥共計二百一十台，與不特定之賭客賭博財物，並自同年五月中旬起，
    以日薪約新台幣（下同）六百元之代價，雇用與之有常業賭博犯意聯絡之被告辛○○（業已審結）擔任泊車小弟；被告丙○○（業已審結）負責在店外停車場與
    不特定賭客兌換現金等事宜；被告己○○則擔任迴珠機電腦計算小鋼珠數量兌換
    代幣之工作，被告己○○、辛○○、丙○○並以被告庚○○發給之薪水恃以維生
    ，並均以之為常業。因認被告己○○與被告庚○○、辛○○、丙○○共同涉犯刑
    法第二百六十七條之常業賭博罪嫌。
二、按犯罪事實應依證據認定之，無證據不得推定其犯罪事實，又不能證明被告犯罪
    者，應諭知無罪之判決，刑事訴訟法第一百五十四條、第三百零一條第一項分別
    定有明文。又認定不利於被告之事實，須依積極證據，苟積極證據不足為不利於
    被告事實之認定時，即應為有利於被告之認定，更不必有何有利之證據；事實之
    認定，應憑證據，如未能發現相當證據，或證據不足以證明，自不能以推測或擬
    制之方法，以為裁判基礎；認定犯罪事實所憑之證據，無論係直接證據或間接證
    據，其為訴訟上之證明，須於通常一般之人均不致有所懷疑，而得確信其為真實
    之程度者，始得據為有罪之認定，倘其證明尚未達到此一程度，而有合理之懷疑
    存在，復無其他調查途徑可尋，法院即應為無罪之判決，最高法院分別著有三十
    年上字第八一六號、四十年台上字第八六號、七十六年台上字第四九八六號判例
    可資參照。
三、本件公訴人認被告己○○與被告庚○○、丙○○、辛○○共同涉犯刑法第二百六
    十七條之常業賭博罪嫌，無非係以被告丙○○供稱若在該店內兌換現金，會遭店
    內員工趕出去等語，顯見該店之員工已明知被告丙○○係在該店兌換現金之人，
    是該店若確未兌換現金，本應看到被告丙○○在場時，為避免隨時遭現場可能喬
    裝成賭客之員警蒐證或查獲，應會將被告丙○○趕出店外，以避免造成該店之麻
    煩。然該店員工竟未為之，且當賭客即證人丁○○向櫃臺兌換寄存單時，讓被告
    丙○○站在證人丁○○之後方，確定證人丁○○確贏得寄存單「五張」，默許被
    告丙○○至該店外之停車場兌換現金予證人丁○○，益徵此乃該店之員工明知該
    店之兌換金錢模式罷，為其所憑論據。訊之被告己○○固供承受僱於被告庚○○
    在「鈦田電子遊戲場」擔任前揭工作之事實，惟堅詞否認有何常業賭博之犯行，
    並辯稱：伊不認識被告丙○○，客人在「鈦田電子遊戲場」把玩後之小鋼珠或寄
    存單不能兌換現金等語。
四、經查：
  (一)被告辛○○、丙○○與「鈦田電子遊戲場」之負責人即被告庚○○有常業賭博之
    犯意聯絡，被告辛○○除擔任泊車小弟外，並負責向賭客指示可持寄存單兌換現
    金之對象；被告丙○○則負責在店內巡視押中小鋼珠之賭客，並與中獎之賭客在
    店外之停車場為兌換現金之賭博行為，已於九十二年二月十三日本件先行審結之
    判決書中詳予敘明，惟被告己○○係擔任迴珠機電腦計算小鋼珠數量兌換代幣之
    工作，其工作內容與被告丙○○、辛○○二人顯有不同。又本件被告庚○○經營
    之「鈦田電子遊戲場」電動賭博機台多達二百一十台，雇用之員工亦多達十餘位
    ，經營規模龐大，其為避免警方查緝業以真員工被告丙○○假冒賭客在店內巡視
    押中小鋼珠之賭客，並與中獎之賭客在店外停車場兌換現金之方式為賭博行為，
    以被告己○○之工作內容觀之，乃為通常經營電子遊戲場業之模式，是被告庚○○為避免警方查緝，在不影響營業之前提下，自係以愈少人知悉賭博內情為考量
    ，從而，尚難以被告己○○受僱於被告庚○○為前揭工作之事實，遽予推認其確
    已知悉並參與賭博犯行。
  (二)雖同案被告戊○○（業已審結）於九十一年六月十二日之警訊筆錄記載：「警方
    於九十一年六月十二日下午十四時四十分許．．．店裏客人丁○○向泊車員工丙○○以積分卡兌換現金新台幣五千元．．．。」等語；同案被告甲○○（業已審
    結）於九十一年六月十二日之警訊筆錄載稱：「．．．店內玩柏青哥小鋼珠機台
    之客人丁○○持所贏小鋼珠寄存單至店外向我們店外之丙○○兌換現金伍仟元．
    ．．。」等語（詳警卷第三十頁反面、第三二頁反面）。惟經勘驗被告戊○○於
    警訊筆錄時錄製作之錄音帶，經播放後並無聲音，有本院九十一年十二月十七日
    之訊問筆錄在卷可稽（詳本院卷一一九頁），致無從得知其警訊筆錄之內容，是
    否與其陳述之內容相符；再勘驗被告甲○○於警訊筆錄時錄製作之錄音帶，經播
    放後，前揭被告甲○○警訊筆錄之內容係訊問之警員乙○○所問，被告甲○○則
    答稱「不知道」，有本院前揭訊問筆錄可參（詳本院卷第一一九頁），則被告甲○○此部分警訊筆錄之內容，顯與其是時之供述內容不符。依刑事訴訟法第一百
    條之一第一項、第二項之立法意旨，上開被告戊○○、甲○○之警訊筆錄內容不
    得資為論斷被告己○○成立犯罪之證據資料。至扣案警方之搜證錄影帶四卷，經
    當庭播放後，或為警方查獲後拉下鐵門蒐證所攝、或僅拍攝到寄卡處門口及部分
    客人把玩電動機具之情形、或為店內員工之工作情形，有本院九十一年十二月三
    十一日訊問筆錄在卷可憑（詳本院卷第一六九頁），故實無據該等搜證錄影帶而
    為被告己○○不利之認定；另雖有（錄影帶外貼「夜間金華路」）於九十一年六
    月七日拍攝到二名男子兌換現金之情形，有本院前揭訊問筆錄在卷可證，然無從
    知悉此二名男子為「鈦田電子遊戲場」之員工，更無從據此認定被告己○○確有
    賭博犯行。
五、綜上所述，被告己○○雖確曾於受僱於被告庚○○在「鈦田電子遊戲場」工作，
    惟尚難據此遽予推認其等確有賭博犯行，已如前述，公訴人雖以被告丙○○供稱
    若在該店內兌換現金，會遭店內員工趕出去等語，及當賭客即證人丁○○向櫃臺
    兌換寄存單時，讓被告丙○○站在證人丁○○之後方，確定被告丁○○確贏得寄
    存單「五張」，默許被告丙○○至該店外之停車場兌換現金予證人丁○○，資為
    被告己○○知悉賭博犯行之依據。惟被告丙○○供稱若兌換現金，會遭店內員工
    趕出去，乃其主觀臆測，然縱或屬實是否即可認定店內員工知悉賭博犯行，已非
    無疑；另當證人丁○○向櫃臺兌換寄存單時，如何認定店內員工確定被告丁○○
    確贏得寄存單「五張」，並默許被告丙○○至該店外之停車場兌換現金予證人丁○○，尚乏積極證據以資佐證。本件公訴意旨所據之積極證據所為之證明並未達
    到於通常之人均不致有所懷疑，而得確信其為真實之程度，故不能遽為被告己○○有罪之判斷。此外復查無其他積極證據足資認定被告己○○確有公訴人指訴之
    前揭賭博犯行，揆諸前述規定，既不能證明被告己○○犯罪，自應諭知被告己○○無罪之判決。
據上論斷，應依刑事訴訟法第三百零一條第一項，判決如主文。
本案經檢察官張婉寧到庭執行職務。
中      華      民      國      九十二    年      二    月    二十七    日
                                          臺灣臺南地方法院刑事第二庭
                                              審判長法官  侯明正
                                                    法官  鄭燕璘
                                                    法官  陳金虎
右正本證明與原本無異。
如不服本判決，應於判決送達後十日內，向本院提出上訴狀。
中      華      民      國      九十二    年      二    月    二十七    日
                                              書  記  官  楊建新


司法院資訊處製作；財團法人民間司法改革基金會備份。
